# 请教：应收账款会计政策向各位专业人士讨教

提问人：sunpen 时间：2010-08-15 18:02:16
A上市公司应收账款会计政策如下： “应收款项包括应收账款、其他应收款等，本公司对外销售产品或提供劳务形成的应收账款，按从购货方应收的合同或协议价款的公允价值作为初始确认的金额。应收款项采用实际利率法，以摊余成本减去坏账准备后的净额列示。"
【质疑】一般企业销售商品、提供劳务产生的应收账款能按照实际利率法摊销吗？ 金融资产准则划分 4 个分类中的第三类“贷款及应收款项”按照实际利率法摊销是站在金融企业收取利息收入的这个角度去每个资产负债表日进行实际利率法调整的。但是生产企业一般的销售活动信用政策产生的“应收账款”能否用这样的说法去处理？是不是这句话存在实质性的问题？适用对象是不是和金融资产的“贷款及应收款项”混淆了？
请各位专业人士，帮助帮助！谢谢大家！

回答人：chenyiwei
回复 楼主 sunpen 的帖子理论上，应收帐款作为贷款和应收款项类的金融资产，应当以摊余成本进行后续计量，而摊余成本是根据实际利率法确定的。 但实务上，由于应收帐款的期限一般较短，所以都不会折现。